臺灣高等法院高雄分院刑事判決　　　　94年度上訴字第192號
　　上　訴　人
　　即　被　告　甲○○
　　　　　　　　　　　　17號.
上列上訴人因違反毒品危害防制條例案件，不服臺灣高雄地方法
院93年度訴字第845 號中華民國93年5 月18日第一審判決（起訴
案號：臺灣高雄地方法院檢察署93年度毒偵字第977 號），提起
上訴，本院判決如下：
    主  文
原判決撤銷。
甲○○連續施用第一級毒品，累犯，處有期徒刑壹年肆月，扣案
之海洛因壹包（淨重零點零捌公克、沾有毒品海洛因殘渣之空包
裝重零點貳零公克）沒收銷燬。
    事  實
一、甲○○前因違反肅清煙毒條例案件，經台灣高雄地方法院以
    86年度訴字第2040號判決判處有期徒刑3 年6 月，於民國（
    下同）86年7 月25日確定，並於91年6 月28日執行完畢；又
    於89年間因違反毒品危害防制條例案件，經台灣高雄地方法
    院裁處觀察勒戒及強制戒治，於90年11月28日強制戒治期滿
    ，由臺灣高雄地方法院檢察署檢察官於90年12月6 日處分不
    起訴，詎其仍無悔悟，竟於強制戒治執行完畢釋放後5 年內
    ，復基於施用毒品海洛因之概括犯意，自93年2 月18日19時
    20分許起，至93年9 月20日上午9 時30分止，連續在高雄市
    鼓山區○○○路53巷37之17號住處、高雄市前鎮區鎮○○街
    某菜市場公廁內及其他不詳處所，施用第一級毒品海洛因多
    次，約每星期施用1 次。嗣於93年2 月19日上午9 時55分許
    ，在高雄市鎮與鎮發街口處，經警發現其形跡可
    疑，予以攔檢盤查，甲○○於盤查員警未發覺其有施用海洛
    因犯罪之前，主動將所持有之海洛因1 包（淨重0.08公克，
    含海洛因殘渣包裝袋重0.20公克）交付員警，並自首持有毒
    品海洛因犯行，而受裁判；又於93年9 月20日21時15分許，
    在高雄市○○區○○路與河東路口為警查獲，並於同月21日
    2 時5 分經採尿送驗呈海洛因陽性反應而發覺。
二、案經高雄市政府警察局刑警大隊移送臺灣高雄地方法院檢察
    署檢察官偵查起訴。
    理      由
一、上開事實，業據上訴人即被告甲○○（下稱被告）於本院審
    理時坦承不諱，且被告上開2 次經警採集其尿液，送請高雄
    市立凱旋醫院檢驗結果，被告尿液均呈嗎啡陽性反應，此有
    該醫院煙毒尿液檢驗成績書2 紙在卷可稽；且所扣之白色粉
    末1 包，經法務部調查局鑑定結果，該白色粉末確係海洛因
    無訛，亦有該局鑑定通知書1 件附卷足憑（原審卷第27頁）
    ，足見其自白與事實相符，被告有上開施用第一級毒品海洛
    因之行為堪以認定。又被告曾於89年間因違反毒品危害防制
    條例案件，經台灣高雄地方法院裁處觀察勒戒、強制戒治，
    並於90年11月28日強制戒治期滿，亦有臺灣高等法院被告全
    國前案紀錄表在卷可資佐證，被告於強制戒治執行完畢後5
    年內再犯上開施用第一級毒品罪，自應依法論科。
二、核被告所為，係犯毒品危害防制條例第10條第1 項之施用第
    一級毒品罪。被告持有第一級毒品海洛因之低度行為，為施
    用第一級毒品海洛因之高度行為所吸收，不另論罪。又被告
    多次施用第一級毒品海洛因之犯行，時間緊接，犯罪構成要
    件相同，顯係出於概括之犯意為之，為連續犯，依刑法第56
    條之規定論以施用第一級毒品一罪，並加重其刑。又公訴人
    於本案雖未就被告所犯93年2 月19日上午11時55分許回溯二
    十四小時內之某時，施用毒品海洛因1 次以外之連續施用第
    一級毒品海洛因犯行起訴，惟被告上開其他部分施用第一級
    毒品海洛因之行為（其中93年9 月19日施用第一級毒品海洛
    因之行為，經台灣高雄地方法院檢察署檢察官以92年度毒偵
    字第6617號起訴，經原審93年訴字第3225號判處有期徒刑10
    月，被告上訴，經本院94年度上訴124 號撤銷改判決，諭知
    被告該案被訴部分公訴不受理），與經起訴之1 次施用海洛
    因之事實部分，有連續犯裁判上一罪之關係，有如前述，本
    院自得併予審理。被告前因違反肅清煙毒條例案件，經台灣
    高雄地方法院86年度訴字第2040號判處有期徒刑3 年6 月，
    於86年7 月25日確定在案，並於91年6 月28日執行完畢，此
    有臺灣高等法院被告全國前案紀錄表附卷可按，其於有期徒
    刑執行完畢後5 年以內再犯本件有期徒刑以上之罪，為累犯
    ，依刑法第47條規定加重其刑，並遞加之。又被告於本案93
    年2 月19日9 時55分許，在高雄市鎮與鎮發街口
    ，於犯罪未發覺前主動將持有之毒品海洛因1 包交付予盤查
    員警，而自首該部分犯罪之事實，固據被告於警詢時供承不
    諱，並有高雄市政府警察局刑警大隊解送人犯報告書之記載
    可按，但被告對於上開其他施用第一級毒品之行為並未自首
    ，而自首前之犯罪，與自首後之犯罪，均係基於概括之犯意
    而有連續犯裁判上一罪關係，基於連續犯以一罪論，裁判上
    無法分割之法理，被告自首後之施用第一級毒品部分不符合
    自首之要件，全部行為，即不得依自首之規定減輕其刑。
三、原審論處被告施用第一級毒品，固非無見；惟查，原審未及
    就被告自93年2 月18日晚上7 時20分許及同年2 月19日上午
    9 時30分許以外施用第1 級毒品海洛因之犯行予以併案審理
    ，尚有未洽，被告上訴意旨執此而指摘原判決不當，為有理
    由，應由本院將原判決撤銷改判。審酌被告前因違反肅清煙
    毒條例案件，經法院判處有期徒刑3 年6 月，甫於91年6 月
    28 日 執行完畢，又於89年間因違反毒品危害防制條例案件
    ，經法院裁處觀察勒戒及強制戒治，於90年11月28日強制戒
    治期滿，又犯本案，顯見其未堅定戒除毒癮之心，其施用期
    間，及其犯罪後坦承全部犯行等一切情狀，另斟酌原判決未
    就全部連續犯行一併審理，適用法則不當，量處較原審為重
    如主文第2 項所示之刑。又扣案之海洛因1 包（淨重0.08公
    克，沾有海洛因殘渣之空包裝重0.20公克，該包裝無從與海
    洛因殘渣剝離，應與該海洛因殘渣全部視同毒品），係查獲
    之毒品，依毒品危害防制條例第18條第1 項前段，宣告沒收
    銷燬。
據上論結，應依刑事訴訟法第369 條第1 項前段、第370 條但書
、第364 條、第299 條第1 項前段，毒品危害防制條例第10條第
1項 、第18條第1 項前段，刑法第11條、第56條、第47條，判決
如主文。
本案經檢察官許月雲到庭執行職務。
中　　華　　民　　國　　94　　年　　3 　　月　　31　　日
            刑事第五庭    審判長法  官  曾永宗
                                法  官  陳明富
                                法  官  邱永貴
以上正本證明與原本無異。
如不服本判決應於收受本判決後10日內向本院提出上訴書狀，其
未敘述上訴理由者，並得於提起上訴後10日內向本院補提理由書
狀（均須按他造當事人之人數附繕本）「切勿逕送上級法院」。
中　　華　　民　　國　　94　　年　　3 　　月　　31　　日
　　　　　　　　　　　　　　　　書記官  唐奇燕
附錄本件判決論罪科刑法條：
毒品危害防制條例第10條第1項
施用第一級毒品者，處6月以上5年以下有期徒刑。
